CURRICULUM VITAE

Patrícia Antônia Albuquerque de Araújo Rua Antônio Ferreira Campos,4398 apt⁰ 503– Candeias Jaboatão dos Guararapes/PE – 54430-050 Casada

Fone: (81) 99989-1851

e-mail: patyantony@hotmail.com



Objetivo Profissional

Desenvolver atividades generalistas em Recursos Humanos

Qualificações

Vivência generalista nos subsistemas de **Recursos Humanos:** Treinamento e Desenvolvimento, Remuneração, Endomarketing, benefícios, recrutamento e seleção, Plano de Cargos e Salários; Pesquisa de Clima; legislação trabalhista e previdenciária, Administração de Pessoal, Relações Sindicais; SSMA; Auditorias e elaboração de relatórios gerenciais, domínio em sistemas de gestão (ERP em RH) People Soft, RMFolha, Mastermaq ,Totvs Datasul EMS, Totvs Protheus, ElógicaRH e FPw(LG Sistemas), Apdata e SAP. Vivência em metodologias ágeis.

Formação Acadêmica

Psicologia Organizacional e Licenciatura/Facho (2007) MBA Gestão de Pessoas e Liderança/CEDEPE (2014)

Experiência Profissional

EMBRASA – EMBALAGENS MICRONDULADAS DO BRASIL S/A– (Indústria Gráfica)

Cabo de Santo Agostinho/PE 14/10/2019 a 31/01/2021

Analista de Gente e Gestão

Realizar entrevistas de desligamentos; Integração com novos colaboradores; Organizar demandas de datas comemorativas, de responsabilidade social e endomarketing, Planejar reuniões de pessoas nas áreas e "Café com o RH"; Políticas e procedimentos em processos de Recrutamento e Seleção por competência de cargos operacionais e estratégicos; Organização e logística de cardápios de Treinamento e desenvolvimento; Análise de indicadores na unidade; Realizar Controle e acompanhamento do SSMA; levantamento de necessidades, Acompanhamento dos Programas Jovem Aprendiz, Estágio e de cotas PCD; Entrevistas de desligamento; Realizar a gestão de remuneração e Benefícios; elaboração de relatórios gerenciais; Acompanhamento nas auditorias do Sistema de Gestão da Qualidade e de BPF; Administração de Pessoal – admissão, férias, rescisão processos de folha de pagamento e contabilização e informações do e-social, Preposta na Justiça do Trabalho.

ALSCO TOALHEIRO BRASIL LTDA. - (Lavanderia Industrial)

Jaboatão dos Guararapes/PE 14/06/2017 até 18/03/2019

Analista de RH

Atividades de Recrutamento e Seleção por competência de níveis operacionais até cargos estratégicos nas filiais do nordeste (Recife/Salvador e Fortaleza); Gestão e Operacionalização nos Programas de Treinamento e Desenvolvimento das unidades; Endomarketing - Datas comemorativas, eventos e campanhas internas em geral, ações de comunicação; Vivência auditoria interna e externa; Preposta na Justiça do Trabalho; Avaliação de Desempenho; Pesquisa de clima organizacional; Acompanhamento de indicadores e metas: controle de benefícios para informação à folha de pagamento; Acompanhamento de SSMA (LTCAT, PCMSO, PPRA)); Relações sindicais (atuação na comissão sindical para elaboração de ACT, CCT e acompanhamento a fim de assegurar o cumprimento da legislação vigente.

MABE BRASIL ELETRODOMÉSTICOS S/A – EM REC. JUDICIAL – (Ind.de Eletrodomésticos)

Jaboatão dos Guararapes 11/07/2011 a 10/02/2016

Analista de Recursos Humanos Sênior/Coordenadora de RH

Start up da Unidade Nordeste; Endomarketing - Datas comemorativas, eventos e campanhas internas em geral de pequeno e médio porte: Gestão no Programa de Treinamento e Desenvolvimento da unidade (procedimento ISO 9001, utilizando os indicadores cumprimento do programa e HHT) operacionalizando as provisões de orçamento/custos mensal e anual (budget,forecast); Integração de novos funcionários; Organização e operacionalização dos programas de responsabilidade social na unidade; Vivência em auditoria de Sistema de Gestão da Qualidade ISO 9001 (utilizando a ferramentas PDCA); Adminstração de Cargos e Salários (matriz de competência dos cargos, abertura de requisição de pessoal, descrição de cargos, pesquisa salarial, movimentação salarial); Benefícios (Estudo de viabilidade, controle e gerenciamento PS,PO e estudo de sinistralidade, seguro de vida, cesta básica, Remuneração Variável), KPI's, PPR;Recrutamento e seleção de pessoal por competência (do nível operacional até média gerência - de pequenas e grandes demandas); Administração de pessoal (todas as rotinas da folha de pagamento: incluindo programação, cálculo e contabilização) e terceirizados, controle de benefícios, manutenção do ponto eletrônico; Preposta na Justiça do Trabalho/ Ministério do Trabalho e Emprego e INSS; Relações sindicais (atuação na comissão sindical para elaboração de ACT, CCT) acompanhamento do SSMA; Elaboração Relatórios de Indicadores de desempenho e resultados (turnover, absenteísmo, quantitativo de erros na folha de pagamento, reclamações trabalhistas. sinistralidade de planos de saúde, cumprimento do programa de treinamentos, produtividade, scrap, acidentes de trabalho, quase acidente,); Controle de contratos de terceirizados (portaria, refeitório, limpeza e conservação e TI) Apoio operacional as demandas da unidade.

PRODUQUÍMICA IND E COMÉRCIO S/A – (Indústria Química)

Igarassú/PE 11/11/2010 a 08/07/2011(contrato temporário cobrindo LICENÇA MATERNIDADE) Analista de Pessoal Sr.

Administração de Pessoal (todas as rotinas: incluindo programação, cálculo e contabilização da Fopag) e Terceirizados; ponto eletrônico, benefícios, Controle e acompanhamento de medicina e segurança do trabalho, relações trabalhistas e sindicais, Seleção de Pessoal, remuneração (manutenção de cargos e salários), Acompanhamento dos Programas Jovem Aprendiz e Estágio, Organização e realização de Treinamentos, Integração de novos funcionários; elaboração de relatórios gerenciais (Indicadores de desempenho e resultados (turnover, absenteísmo, quantitativo de erros na folha de pagamento, reclamações trabalhistas, sinistralidade de planos de saúde, treinamentos, produtividade, scrap, acidentes de trabalho, quase acidente, EBIT, 5 elementos de segurança e 5S), atuação como preposta na Justiça do Trabalho

Cursos Complementares

Formação Professional Life Coach; Analista Disc Comportamental; Reforma Trabalhista e Previdenciária; E-Social; BPF; Inglês – Nível Intermediário à avançado; Espanhol – Nível intermediário Oratória Linguagem Corporal; Workshop em Liderança Coach; Liderança Humanizada e Líder Coach.

Idiomas

Inglês nível intermediário – Leitura/escrita/conversação